臺灣高等法院臺南分院刑事判決
111年度上易字第384號
上  訴  人  
即  被  告  張順凱
            吳俊良
上列上訴人因竊盜案件，不服臺灣雲林地方法院111年度易字第7
0號中華民國111年6月14日第一審判決（起訴案號：臺灣雲林地
方檢察署110年度偵字第6163號、110年度偵緝字第300號），提
起上訴，本院判決如下：
    主  文
上訴駁回。
    理  由
一、按不服地方法院之第一審判決而上訴者，應向管轄第二審之
    高等法院為之。上訴書狀應敘述具體理由，上訴書狀未敘述
    上訴理由者，應於上訴期間屆滿後20日內補提理由書於原審
    法院，逾期未補提者，原審法院應定期間先命補正；第二審
    法院認為上訴書狀未敘述理由或上訴有第362 條前段之情形
    者，應以判決駁回之，但其情形可以補正而未經原審法院命
    其補正者，審判長應定期間先命補正，刑事訴訟法第361 條
    、第367 條分別定有明文。又所謂上訴書狀應敘述「具體理
    由」，並不以其書狀應引用卷內訴訟資料，具體指摘原審判
    決不當或違法之事實，亦不以於以新事實或新證據為上訴理
    由時，應具體記載足以影響判決結果之情形為必要。但上訴
    之目的，既在請求第二審法院撤銷或變更第一審之判決，所
    稱「具體」，當係抽象、空泛之反面，若僅泛言原判決認事
    用法不當、採證違法或判決不公、量刑過重等空詞，而無實
    際論述內容，即無具體可言。從而，上開法條規定上訴應敘
    述具體理由，係指須就不服判決之理由為具體之敘述而非空
    泛之指摘而言。倘上訴理由就其所主張第一審判決有違法或
    不當之情形，已舉出該案相關之具體事由足為其理由之所憑
    ，即不能認係徒托空言或漫事指摘；縱其所舉理由經調查結
    果並非可採，要屬上訴有無理由之範疇，究不能遽謂未敘述
    具體理由（最高法院106 年度第8 次刑事庭會議參照）。綜
    上，上訴人之上訴書狀，須就不服判決之理由具體敘述有何
    違法或不當情形，否則即屬空泛指摘，其所為上訴，即不符
    合上訴之法定要件。
二、被告2人上訴意旨略以：原判決未就被告2人自白認罪適度減
    輕而予以重判，量刑過重，請從輕量刑，依法提起上訴。
三、經查：
  ㈠本案經原審審理後，乃依據被告2人偵審部分自白、證人周長
    隆、曾聰哲、孫河村、張沈香之證述、車輛詳細資料報表、
    房屋租賃契約書、現場照片49張、監視器畫面擷圖30張、車
    牌辨識系統畫面清單擷圖1張、甲車照片4張、現場示意圖及
    Google地圖8張、雲林縣警察局虎尾分局110年9月23日函暨1
    10年9月14日員警職務報告暨所附電磁紀錄及監視器照片、
    雲林縣警察局虎尾分局110年11月25日函暨110年11月20日員
    警職務報告及其附件、被告張順凱持用門號0000000000之臺
    灣大哥大資料、原審法院110年聲調字第81、86號通信調取
    票等資料（警卷第21、75至79、81至107、123至195頁，偵
    卷第93至106、192至210、214頁，聲調51卷第2頁，聲調55
    卷第2頁），據此積極證據，認定被告2人共同意圖為自己之
    不法所有，基於竊盜之犯意聯絡，於110年6月8日22時20分
    至同年月9日1時2分許間之某時許，由張順凱駕駛車牌號碼0
    0-0000號自用小貨車（下稱甲車）搭載吳俊良，前往周長隆
    所承租位在雲林縣○○鄉○○村○○00號之鐵皮倉庫（下稱本案倉
    庫）後，以不詳方式，破壞本案倉庫屬安全設備之鐵皮屋牆
    鐵片，造成該鐵片產生足以供外人進出之洞口後，進入本案
    倉庫內，再破壞設置於本案倉庫之鐵窗後，竊取周長隆所有
    存放在本案倉庫內之木條等物，將木條等物搬運而出，隨即
    駕駛甲車載運離去，張順凱、吳俊良接續於同年月10日4時
    至同日5時36分間某時許、同年月11日2時50分至同日4時間
    之某時許，以同前方式共同侵入本案倉庫，合計竊取周長隆
    所有存放在本案倉庫內如附表所示之物，並以甲車載運離開
    現場。嗣於同年月14日4時39分許，由張順凱駕駛甲車搭載
    吳俊良前往本案倉庫，由張順凱自上開鐵窗搬運木頭至隔壁
    空地（尚未搬上甲車），吳俊良仍在甲車上之際，為路過民
    眾孫河村察覺有異出言阻止，報警到場處理等語。
  ㈡就適用法律部分，原審判決說明：
  ⒈刑法第321條第1項第2款所謂「其他安全設備」，指門窗、牆
    垣以外，依社會通常觀念足認為防盜之設備。而鐵皮屋牆乃
    房屋四壁，為建築結構之一部，並非附連圍繞之牆垣，且有
    區隔房屋內外空間作用，具防閑功能，應屬安全設備無訛。
    又所謂「毀」係指毀損，「越」則係指踰越或超越，只要踰
    越或超越門窗、牆垣或其他安全設備之行為使該門窗、牆垣
    或其他安全設備喪失防閑作用，即該當於此規定之要件。核
    被告2人所為，均係犯刑法第321條第1項第2款之毀越窗戶及
    安全設備竊盜罪。本件竊盜之過程雖破壞本案倉庫之鐵窗及
    鐵皮屋牆，但因未查獲破壞工具，無法確切證明該工具客觀
    上足對人之生命、身體、安全構成威脅，自無法認定係攜帶
    兇器竊盜，此部分公訴意旨即有未洽，惟此部分與本院認定
    者僅係加重條件之增減，尚不生變更法條問題，併為說明。
  ⒉被告2人就本件犯行間，有犯意聯絡及行為分擔，應成立共同
    正犯。
  ⒊按接續犯乃指行為人之數行為於同時同地或密切接近之時地
    實行，侵害同一之法益，各行為之獨立性極為薄弱，依一般
    社會健全觀念，在時間差距上，難以強行分開，在刑法評價
    上，以視為數個舉動之接續施行，合為包括之一行為予以評
    價，較為合理之情形而言（最高法院86年台上字第3295號判
    例參照）。足見接續犯之成立，係以時、空密接性為前提要
    件，即透過對於同一法益之同種類侵害行為繼續不間斷之實
    行，業已稀釋個別行為之獨立性，致使刑法評價時將之視為
    單一、整體之犯罪行為，以符合社會一般人對於行為概念之
    認知，並與行為人之犯罪目的相互結合。被告2人於110年6
    月8日至9日、10日、11日、14日反覆進入告訴人之本案倉庫
    內竊取財物，係在密切接近之時間及相同地點為之，並侵害
    同一法益，各行為之獨立性極為薄弱，依一般社會通念難以
    強行分開，在刑法評價上，應視為數個舉動之接續施行，應
    論以接續犯之一罪。又被告張順凱與吳俊良於110年6月14日
    4時39分許，前往本案倉庫，被告張順凱已自上開鐵窗搬運
    出木條而遭孫河村察覺有異阻止，該次犯行未能完成，雖未
    遂，惟被告張順凱與吳俊良同一之加重竊盜部分則已既遂，
    屬接續犯而為實質上一罪，自無從分割各別論擬，均應論以
    情節較重之加重竊盜罪既遂一罪。
　㈢就量刑部分，原審說明：　
　　審酌被告張順凱前有因竊盜、毒品案件，經法院論罪科刑之
    前科；被告吳俊良前因毒品案件，經臺灣嘉義地方法院109
    年度聲字第738號裁定應執行有期徒刑5月確定，於110年1月
    25日縮短刑期假釋出監付保護管束，於110年3月3日保護管束
    期滿，有被告2人臺灣高等法院被告前案紀錄表在卷可參，
    素行均難認良好，竟仍不思循正途賺取財物，為不勞而獲而
    為本案犯行，危害社會治安及告訴人之權益，所為非是，並
    兼衡被告2人犯罪之動機、目的、手段、竊得財物之價值非
    微、於本院審理時自陳之智識程度、生活及家庭經濟狀況（
    原審卷第332頁），暨被告2人否認加重竊盜犯行之犯後態度
    ，尚未賠償告訴人所受損害，告訴人審理時請求從重量刑（
    原審卷第223頁）等一切情狀，就被告張順凱量處有期徒刑1
    年，就被告吳俊良量處有期徒刑10月。
  ㈣就沒收部分，原審說明：
　　查被告2人竊得如附表所示之物，被告張順凱於審理供承：
    木頭全部載去我家，全部都我拿去，吳俊良沒有分到等語（
    原審卷第330至331頁），足認附表所示之犯罪所得實際上均
    係由被告張順凱取得，爰依刑法第38條之1第1項前段、第3
    項之規定宣告沒收，並於全部或一部不能沒收或不宜執行沒
    收時，追徵其價額。又被告吳俊良並未實際分受犯罪所得，
    自無從於被告吳俊良部分宣告沒收，附此敘明。
  ㈤綜上，就形式上觀察，原審已詳細敘述認定被告2人犯罪事實
    所憑之積極證據及理由，所為論斷均有卷存證據可資比對，
    採證認事並無違背經驗法則及論理法則；另適用被告觸犯之
    法律，亦符合各該法律構成要件之規定，並無適用法律錯誤
    之情形；就量刑部分亦就其斟酌事由詳為說明，並無違反比
    例原則、罪刑相當原則。
四、被告2人上開理由毫無指摘原審認事用法或量刑有何違法或
    不當之處，僅稱其等有自白認罪，請從輕量刑云云，然查，
    被告2人均有多項前科，前案紀錄表有23、19頁，足徵其等
    有刑事偵審及執行之經驗，參以本案其等並無賠償，亦無獲
    得被害人之原諒，法定刑為5年以下有期徒刑等，足徵原審
    上開量刑係反應被告2人多次犯案，其餘抗辯，已為原審所
    審酌，上開認定及量刑，並無違誤不當。
五、綜上，被告無一具體指摘原審究竟有何認定事實、適用法律
    違法或不當之處，要難謂上訴書狀已經敘述具體理由。是本
    件上訴顯無具體理由而不合法定程式，應予駁回，並不經言
    詞辯論為之。至原判決不另為無罪部分，未據上訴，不在本
    院審理範圍，附此敘明。
六、據上論斷，應依刑事訴訟法第367條前段、第372條，判決如
    主文。
中　　華　　民　　國　　111 　年　　8 　　月　　18　　日
                    刑事第五庭  審判長法  官  蔡廷宜　                     法  官  蔡川富
                                       法  官  翁世容
以上正本證明與原本無異。
不得上訴。
　　　　　　　　　　　　　　　　　　　 書記官  顏惠華
中　　華　　民　　國　　111 　年　　 8　　月　　18    日
附表：
編號 物品名稱 數量 1 檜木三角板 30塊 2 檜木木條 100根 3 檜木門 40片 4 牛樟奇木塊 10塊 5 櫸桌 1個 
附錄本案論罪科刑法條全文：
中華民國刑法第321條
犯前條第1項、第2項之罪而有下列情形之一者，處6月以上5年以
下有期徒刑，得併科50萬元以下罰金：
一、侵入住宅或有人居住之建築物、船艦或隱匿其內而犯之。
二、毀越門窗、牆垣或其他安全設備而犯之。
三、攜帶兇器而犯之。
四、結夥三人以上而犯之。
五、乘火災、水災或其他災害之際而犯之。
六、在車站、港埠、航空站或其他供水、陸、空公眾運輸之舟、
    車、航空機內而犯之。
前項之未遂犯罰之。